臺灣高等法院刑事裁定
110年度抗字第99號
    抗  告  人  甘盛云





上列抗告人因聲請定其應執行刑案件，不服臺灣桃園地方法院中
華民國109年12月21日裁定（109年度聲字第4690號），提起抗告
，本院裁定如下：
    主  文
抗告駁回。
    理  由
一、原裁定意旨略以：抗告人即受刑人甘盛云因於附表所示日期
    ，犯如附表所示8罪，先後經臺灣桃園地方法院、臺灣苗栗
    地方法院及本院判處如附表所示之刑，均經分別確定在案。
    而附表所示各罪，其犯罪時間均在附表編號1所示裁判確定
    日前，原審法院並為各該犯罪事實之最後事實審法院，有上
    開判決書及本院被告前案紀錄表在卷可稽。另受刑人所犯如
    附表編號1、3、6所示得易科罰金之罪，與附表編號2、4、5
    、7至8所示不得易科罰金之罪，有刑法第50條第1項但書所
    列情形，經受刑人請求檢察官聲請定其應執行之刑，有臺灣
    桃園地方檢察署依102年1月23日修正之刑法第50條調查受刑
    人是否聲請定應執行刑調查表附卷可佐。是檢察官聲請就受
    刑人所犯附表所示各罪所處之刑，定其應執行之刑，法院審
    核認為正當。併審酌被告所犯之犯罪類型、態樣、手段、動
    機及部分罪刑已定之執行刑等因素，爰依刑事訴訟法第477
    條第1項，刑法第53條、第51條第5款、第7款規定，裁定應
    執行有期徒刑10年、併科罰金新臺幣（下同）22萬元，罰金
    如易服勞役，以1千元折算1日等語。
二、抗告意旨略以：抗告人所犯如附表所示編號1、2、3、4、5
    、8之罪，加上附表編號6、7之罪，其刑期總和為12年8月，
    惟本件定應執行刑為10年在案，於法顯有未合之處。本件原
    裁定於數罪併罰中定應執行刑之部分，顯然已超出數罪併罰
    規定之外部界限，於法自欠妥適，爰抗告人具狀陳明該不當
    之處，請求撤銷原裁定，另為適法之裁定云云。
三、按裁判確定前犯數罪者，除有刑法第50條第1項但書各款情
    形，應由受刑人請求檢察官聲請定應執行刑外，依第51條規
    定併合處罰之，刑法第50條第1項、第53條分別定有明文。
    次按法律上屬於自由裁量之事項，有其外部性界限及內部性
    界限，並非概無拘束，依據法律之具體規定，法院應在其範
    圍選擇為適當之裁判者，為外部性界限；而法院為裁判時，
    應考量法律之目的，及法律秩序之理念所在者，為內部性界
    限，法院為裁判時，二者均不得有所逾越（最高法院80年台
    非字第473號判例參照）。又按數罪併罰之定應執行之刑，
    係出於刑罰經濟與責罰相當之考量，並非予以犯罪行為人或
    受刑人不當之利益，為一種特別的量刑過程，相較於刑法第
    57條所定科刑時應審酌之事項係對一般犯罪行為之裁量，定
    應執行刑之宣告，乃對犯罪行為人本身及所犯各罪之總檢視
    ，除應考量行為人所犯數罪反應出之人格特性，並應權衡審
    酌行為人之責任與整體刑法目的及相關刑事政策，在量刑權
    之法律拘束性原則下，依刑法第51條第5款之規定，採限制
    加重原則，以宣告各刑中之最長期為下限，各刑合併之刑期
    為上限，但最長不得逾30年，資為量刑自由裁量權之外部界
    限，並應受法秩序理念規範之比例原則、平等原則、責罰相
    當原則、重複評價禁止原則等自由裁量權之內部抽象價值要
    求界限之支配，期使輕重得宜，罰當其責，俾符合法律授與
    裁量權之目的，以區別數罪併罰與單純數罪之不同，兼顧刑
    罰衡平原則；再刑事訴訟法第370條第2項、第3項，已針對
    第二審上訴案件之定應執行刑，明定有不利益變更禁止原則
    之適用；而分屬不同案件之數罪併罰有應更定執行刑之情形
    ，倘數罪之刑，曾經定應執行刑，再與其他裁判宣告之刑定
    應執行刑時，在法理上亦同受此原則之拘束。亦即，另定之
    執行刑，其裁量所定之刑期，不得較重於前定之執行刑加計
    後裁判宣告之刑或所定執行刑之總和。又數罪併罰定應執行
    刑之案件，係屬法院自由裁量之事項，法院所為刑之酌定如
    未逾越上開規定之外部界限、定應執行刑之恤刑目的及不利
    益變更禁止原則，即不得指為違法。(最高法院108年度台抗
    字第1677號裁定意旨參照)
四、經查：
  ㈠本件抗告人所犯如附表所示之罪，先後經臺灣桃園地方法院
    、臺灣苗栗地方法院及本院分別判處如附表所示之刑，且於
    如附表所示判決確定日期分別確定在案，有各該判決書及本
    院被告前案紀錄表在卷可稽。臺灣桃園地方檢察署檢察官因
    而向原審法院聲請就附表所示罪刑定其應執行之刑，經原審
    法院審核認聲請為正當，並衡酌抗告人所犯各罪之犯罪類型
    、行為態樣、手段、動機、侵害法益種類及責任非難重複程
    度等情，尊重各該確定判決之原裁判法院就各該犯行本於罪
    刑相當原則所量定之刑度，裁定其有期徒刑部分應執行有期
    徒刑10年，併科罰金部分應執行罰金22萬元，係在各宣告刑
    之最長期有期徒刑3年6月以上，各刑合併之刑期有期徒刑15
    年9月以下（內部性界限為有期徒刑11年2月，即7年8月＋3年
    6月），罰金刑部分係於各刑中最多額15萬元以上，各刑合
    併之金額35萬元以下。其所定應執行刑，符合量刑裁量之外
    部性界限及內部性界限，且與法律規範之目的、精神、理念
    及法律秩序不相違背，亦無特殊裁量情由，難認有裁量權濫
    用之情形，應屬法院裁量職權之適法行使。又抗告人經檢察
    官向原審法院聲請定其應執行之刑，亦獲有較原裁定附表所
    示之刑其內部界限總和減少有期徒刑1年2月之利益，並無顯
    然過重或違反比例、公平原則及刑法規定數罪合併定應執行
    刑之立法旨趣，自不得任意指為違法。從而，抗告意旨主張
    原裁定超出數罪併罰規定之外部界限，請求撤銷原裁定云云
    ，自無可採。
  ㈡本件附表所示合併之刑期為有期徒刑15年9月，抗告指稱為有
    期徒刑12年8月，顯有誤算；綜上所述，原裁定並無違誤或
    不當之處；抗告意旨，徒憑己意，請求重新定其應執行刑，
    任指原裁定不當，核無理由，應予駁回。
據上論斷，應依刑事訴訟法第412條，裁定如主文。
中　　華　　民　　國　　110 　年　　1 　　月　　27　　日
                  刑事第一庭    審判長法　官  李釱任
                                      法　官  崔玲琦
                                      法　官  梁耀鑌
以上正本證明與原本無異。
如不服本裁定，應於收受送達後五日內向本院提出抗告狀。
                                      書記官  宗志強 
中　　華　　民　　國　　110 　年　　1 　　月　　27　　日